---
title: "Informe Final"
author: "Katherine Morales"
date: "Domingo, Agosto 02, 2015"
output: html_document
---
---

### Introducción

En el presente documento se presentará un análisis detallado de  nuestro modelo de regresión lineal múltiple. 

Utilizando las siguientes herramientas

* R
* Markdown
    + __Rmarkdown__

### Descripción información 

Iniciamos cargando el archivo que contiene las varibles a utilizar, el paquete _readxl_ 

```{r,echo=TRUE,eval=TRUE}
options(warn=-1)
library(readxl)
data1<-read_excel("poblacion1.xlsx", sheet=1, na=" ")
str(data1)
data2<-read_excel("poblacion2.xlsx", sheet=1, na=" ")
str(data2)
```
Analizando la información de la data poblacion1 disponemos de `r nrow(data1)` observaciones de `r ncol(data1)` variables.

De manera similar en nuestra data poblacion2 disponemos de `r nrow(data2)` observaciones de `r ncol(data2)` variables.

Ahora uniremos los archivos leídos en un mismo objeto llamado población.
```{r,echo=TRUE,eval=TRUE}
options(warn=-1)
poblacion <- merge(data1,data2,by="identificador",suffixes=c("",""))
str(poblacion)
```

### Modelo de regresión lineal múltiple

Estudiaremos la correlación entre la variable dependiente poblacion y cada una de las variables explicativas (numéricas).

Se requiere explicar la variable `r names(poblacion)[2]` en función de los  regresores que tengan mayor correlación con nuestra variable dependiente.

```{r,echo=TRUE,eval=TRUE}
options(warn=-1)
correlaciones<-function(data){
  
  correlacion <- numeric(ncol(data))
  
  for(j in 2:ncol(data)){
    if(is.numeric(data[,j])==TRUE){
      correlacion[j] <- cor(data[,2], data[,j])
  }

}
informacion<-data.frame(names(poblacion),correlacion)
informacion
}
correlaciones(poblacion)
```

Con los datos anteriores ajustamos un modelo de regresión lineal múltiple para las variables `r names(poblacion)[2]` con  

`r names(poblacion)[3]`

`r names(poblacion)[4]`

`r names(poblacion)[7]`

Realizamos nuestra regresión.

```{r,echo=TRUE,eval=TRUE}
reg <- lm(poblacion~var.pobl.mayor+menores.18+tasa.crimen, data=poblacion)
```

Obtenemos el siguiente resultado:
```{r,echo=TRUE,eval=TRUE}
summary(reg)
```

Es decir nuestro modelo resultante estaría dado por la expresión
$$\hat{`r substring(names(poblacion)[2],1,2)`} = `r reg$coefficients[1]` + `r reg$coefficients[2]`  \hat{`r substring(names(poblacion)[3],1,2)`}+`r reg$coefficients[3]`  \hat{`r substring(names(poblacion)[4],1,2)`} `r reg$coefficients[4]`  \hat{`r substring(names(poblacion)[7],1,2)`}$$


### Interpretación

__Interpretación modelo:__ 

_Si `r names(poblacion)[3]` se incrementa en una unidad, entonces `r names(poblacion)[2]`
`r tex <-"aumenta"; if(reg$coefficients[2]<0) (tex<-"disminuye");tex` en promedio `r abs(reg$coefficients[2])` unidades._


_Si `r names(poblacion)[4]` se incrementa en una unidad, entonces `r names(poblacion)[2]`
`r tex <-"aumenta"; if(reg$coefficients[3]<0) (tex<-"disminuye");tex` en promedio `r abs(reg$coefficients[3])` unidades._


_Si `r names(poblacion)[7]` se incrementa en una unidad, entonces `r names(poblacion)[2]`
`r tex <-"aumenta"; if(reg$coefficients[4]<0) (tex<-"disminuye");tex` en promedio `r abs(reg$coefficients[4])` unidades._


__Interpretación $R^2$:__ 

_El modelo de regresión lineal obtenido explica el `r paste(100*summary(reg)$r.squared,"%")` de la variabilidad total._



### Pruebas de hipótesis
Para $\beta_4$
Como $t=`r summary(reg)[[4]][4,3]`$ es `r tex<-"menor"; if(summary(reg)[[4]][4,3]>qt(0.975,(nrow(poblacion)-2))) tex<-"mayor"; tex` que $t_{`r (nrow(poblacion)-2)`}(\frac{\alpha}{2})= `r qt(0.975,(nrow(poblacion)-2))`$
`r tex<-"no rechazo"; if(summary(reg)[[4]][4,3]>qt(0.975,(nrow(poblacion)-2))) tex<-"rechazo"; tex`
$H_0: \beta_4=0$.

Para $\beta_3$
Como $t=`r summary(reg)[[4]][3,3]`$ es `r tex<-"menor"; if(summary(reg)[[4]][3,3]>qt(0.975,(nrow(poblacion)-2))) tex<-"mayor"; tex` que $t_{`r (nrow(poblacion)-2)`}(\frac{\alpha}{2})= `r qt(0.975,(nrow(poblacion)-2))`$
`r tex<-"no rechazo"; if(summary(reg)[[4]][3,3]>qt(0.975,(nrow(poblacion)-2))) tex<-"rechazo"; tex`
$H_0: \beta_3=0$.

Para $\beta_2$
Como $t=`r summary(reg)[[4]][2,3]`$ es `r tex<-"menor"; if(summary(reg)[[4]][2,3]>qt(0.975,(nrow(poblacion)-2))) tex<-"mayor"; tex` que $t_{`r (nrow(poblacion)-2)`}(\frac{\alpha}{2})= `r qt(0.975,(nrow(poblacion)-2))`$
`r tex<-"no rechazo"; if(summary(reg)[[4]][2,3]>qt(0.975,(nrow(poblacion)-2))) tex<-"rechazo"; tex`
$H_0: \beta_2=0$.

Para $\beta_1$
Como $t=`r summary(reg)[[4]][1,3]`$ es `r tex<-"menor"; if(summary(reg)[[4]][1,3]>qt(0.975,(nrow(poblacion)-2))) tex<-"mayor"; tex` que $t_{`r (nrow(poblacion)-2)`}(\frac{\alpha}{2})= `r qt(0.975,(nrow(poblacion)-2))`$
`r tex<-"no rechazo"; if(summary(reg)[[4]][1,3]>qt(0.975,(nrow(poblacion)-2))) tex<-"rechazo"; tex`
$H_0: \beta_1=0$.


### Análisis de varianza

Realizando la tabla __ANOVA__ tenemos los siguientes resultados:
```{r,echo=TRUE,eval=TRUE}
anova <- aov(reg)
summary(anova)
a<-2.173
```

Como $F=`r a`$ `r tex<-"menor"; if(a>qf(0.95,2,(nrow(poblacion)-3))) tex<-"mayor"; tex` que $F_{1,`r (nrow(poblacion)-2)`}(\frac{\alpha}{2})= `r qf(0.95,1,(nrow(poblacion)-2))`$
`r tex<-"no rechazo"; if(a>qf(0.95,2,(nrow(poblacion)-3))) tex<-"rechazo"; tex`
$H_0: \beta_j=0$.


### Intervalos de confianza
```{r}
confint(reg,level = 0.95)
```

### Gráficos residuales
```{r}
library(DT)
residuo <- reg[["residuals"]]
prediccion <- reg[["fitted.values"]]

data2 <- data.frame(poblacion, prediccion,residuo)
datatable(data2,filter="top", options = list(
  searching = TRUE,
  pageLength = 5,
 lengthMenu = c(5, 10, 15)
 ))
```

```{r, fig.align="center",fig.width=5,fig.height=4}
#debo poner el ancho y la altura de esta imagen
hist(residuo,15,col = "red")
mean(residuo)
qqnorm(residuo)
qqline(residuo,col="purple")
```




